# 有限合伙企业对外投资的账务处理

提问人：dandes_1983 时间：2022-10-26 17:11:25
请教大家：一个有限合伙企业A，从另外一个有限合伙企业B，购买了B持有的一家有限责任公司C的股权。A支付B的股权转让款，和A打给C的实缴注册资本，应该如何入账？是否都属于长期股权投资？

回答人：chenyiwei
1 、有限合伙企业是否属于合并报表准则所定义的“投资性主体”，或者长期股权投资准则所指的“风险投资机构、共同基金以及类似主体”？
2 、A购入C股权比例多大？对C有无控制、共同控制或重大影响？持有目的是什么？
3 、A与C或C的大股东有无对赌、回购等特殊约定？
4 、后续的增资和前面的股权收购是否为一揽子交易？具体如何约定？